【裁判字號】    90,易,614
【裁判日期】    900223
【裁判案由】    偽造文書
【裁判全文】
臺灣高雄地方法院刑事判決                            九十年度易字第六一四號
    公訴人  臺灣高雄地方法院檢察署檢察官
    被  告  乙○○
右列被告因偽造文書案件，經檢察官提起公訴（九十年度偵字第一０三九號號），本
院判決如左：
    主  文
乙○○偽造署押，足以生損害於公眾及他人，處有期徒刑參月，如易科罰金，以參佰
元折算壹日。
內政部警政署航空警察局高雄分局八十九年八月十六日二十時三十五分偵訊（調查）
筆錄上偽造之「甲○○」署押壹枚、指印參枚、內政部警政署航空警察局高雄分局八
十九年八月十六日二十三時十分偵訊筆錄上偽造之「甲○○」署押參枚、指印貳枚、
內政部警政署航空警察局高雄分局刑案現場照片上偽造之「甲○○」署押肆枚、指印
貳拾枚，與臺灣高雄地方法院檢察署檢察官八十九年八月十七日十一時二十分訊問筆
錄上偽造之「甲○○」署押壹枚，均沒收之。
    事  實
一、乙○○因曾於民國八十九年八月十六日二十時三十五分許回溯二十四小時內之某
    時點，在非我國境內之不詳地點施用第一級毒品海洛因及第二級毒品甲基安非他
    命各一次，並於八十九年八月十六日搭乘復興航空編號第ＧＥ三六四號班機由高
    雄小港國際機場入境時，為警當場在其隨身手提包內查獲海洛因及甲基安非他命
    各一包及注射針筒二支、吸管四支、吸食器一支，竟為逃避刑責，冒用其兄甲○
    ○之名接受內政部警政署航空警察局高雄分局員警偵訊，並基於偽造署押之接續
    犯意，先後於八十九年八月十六日二十時三十五分在內政部警政署航空警察局高
    雄分局之偵訊（調查）筆錄上偽造「甲○○」之署押一枚、指印三枚；於八十九
    年八月十六日二十三時十分在內政部警政署航空警察局高雄分局之偵訊筆錄上偽
    造「甲○○」之署押三枚、指印二枚，並在內政部警政署航空警察局高雄分局刑
    案現場照片上偽造「甲○○」之署押四枚、指印二十枚，迨翌日上午案移臺灣高
    雄地方法院檢察署，乙○○仍冒用其兄甲○○之名應訊，並於訊問筆錄上偽造「
    甲○○」之署押一枚，足生損害於甲○○本人及司法機關偵查犯罪之正確性。嗣
    因臺灣高雄地方法院檢察署對甲○○發佈通緝，於八十九年十一月二十二日緝獲
    甲○○，經甲○○向臺灣高雄地方法院檢察署提出抗辯，始查知上揭情事。
二、案經臺灣高雄地方法院檢察署檢察官自動檢舉偵查起訴。
    理  由
一、右揭犯罪事實，業據被告乙○○迭於偵查及本院審理時坦承不諱，核與被害人甲
    ○○所述情節相符，並有被告冒甲○○之名應訊及偽造「甲○○」署押之前開內
    政部警政署航空警察局高雄分局偵訊筆錄影本二份、刑案現場照片影本四幀及臺
    灣高雄地方法院檢察檢察官訊問筆錄影本一份在卷可資佐證，事證明確，被告犯
    行洵堪認定，應依法加以論科。
二、核被告乙○○所為，係犯刑法第二百十七條第一項之偽造署押罪。又被告雖先後
    多次偽造署押，然均係於同一案件中，利用相同之機會，偽造使同一人之簽名，
    侵害同一法益，故其顯係基於單一犯意之接續犯罪行為，應以單純一罪論。公訴
    意旨雖未論及內政部警政署航空警察局高雄分局刑案現場照片上偽造「甲○○」
    之署押及指印部分，惟此部分與前揭論罪科刑之部分，因有實質上一罪，已如前
    述，自為起訴效力所及，而得由本院併予審理。爰審酌被告之犯罪動機、目的、
    手段，與生活狀況、品行、智識程度，雖足生損害於甲○○本人及司法機關偵查
    犯罪正確性，惟其犯後坦承犯行、態度良好等一切情狀，量處如主文所示之刑。
    又按刑法第四十一條已於九十年一月四日修正為：「犯最重本刑五年以下有期徒
    刑以下刑之罪，而受六個月以下有期徒刑或拘役之宣告，因身體、教育、職業、
    家庭之關係或其他正當事由，執行顯有困難者，得以一元以上三元以下折算一日
    。但確因不執行所宣告之刑，難收矯正之效，或難以維持法秩序者，不在此限」
    ，並經總統於九十年一月十日公布，而於同年一月十二日生效，併參酌最高法院
    二十四年七月民刑庭總會決議之意旨，故爰依前開條文及刑法第二條第一項前段
    之規定，就所宣告之刑諭知易科罰金之折算標準，以示儆懲。內政部警政署航空
    警察局高雄分局八十九年八月十六日二十時三十五分偵訊（調查）筆錄上偽造之
    「甲○○」署押一枚、指印三枚、內政部警政署航空警察局高雄分局八十九年八
    月十六日二十三時十分偵訊筆錄上偽造之「甲○○」署押三枚、指印二枚、內政
    部警政署航空警察局高雄分局刑案現場照片上偽造之「甲○○」署押四枚、指印
    二十枚，與臺灣高雄地方法院檢察署檢察官八十九年八月十七日十一時二十分訊
    問筆錄上偽造之「甲○○」署押一枚，應依刑法第二百十九條之規定，併予宣告
    沒收之。
據上論斷，應依刑事訴訟法第二百九十九條第一項前段，刑法第二百十七條第一項、
修正後第四十一條第一項、第二條第一項前段、第二百十九條，罰金罰鍰提高標準條
例第一條前段、第二條，判決如主文。
本案經檢察官劉昀到庭執行職務。
中      華      民      國    九十      年      二      月    二十三    日
                                臺灣高雄地方法院刑事第七庭
                                  法  官 劉傑民
右正本證明與原本無異。
如不服本判決，應於判決送達後十日內，向本院提出上訴狀。
                                  書記官 林豐富
中    華    民    國      九十      年      二      月      二十七      日
附錄本判決論罪法條:
刑法第二百十七條第一項：
偽造印章、印文或署押，足以生損害於公眾或他人者，處三年以下有期徒刑。


司法院資訊處製作；財團法人民間司法改革基金會備份。
